臺灣桃園地方法院小額民事判決
111年度桃保險小字第203號
原      告  和泰產物保險股份有限公司

法定代理人  莊瑞德  
訴訟代理人  王一如  
            張莉婷  
被      告  吳祥男  

上列當事人間請求損害賠償事件，本院於民國111 年7 月14日言
詞辯論終結，判決如下：
    主    文
被告應給付原告新臺幣參萬壹仟參佰肆拾伍元，及自民國一百一
十一年三月四日起至清償日止，按週年利率百分之五計算之利息
。
原告其餘之訴駁回。
訴訟費用新臺幣壹仟元由被告負擔柒佰元，餘由原告負擔。
本判決原告勝訴部分得假執行。
    理由要領
一、被告於民國108 年12月30日凌晨3時17分許，駕駛車號0000-
    00 號自用小客車，行經桃園市龜山區文化三路81巷與文二
    三街口時，因駕車不慎，致撞擊原告承保車體損失險、訴外
    人許銘宏駕駛其所有之車牌號碼000-0000號自小客車（下稱
    系爭車輛），致系爭車輛受損等情，業據其提出系爭車輛行
    車執照、車損照片、桃園市政府警察局道路交通事故當事人
    登記聯單等為證，並據本院依職權向桃園市政府警察局龜山
    分局調閱本件道路交通事故現場圖、調查報告表㈠㈡、A3類道
    路交通事故調查紀錄表及現場照片等資料，經核與原告所述
    相符。而被告已於相當時期受合法通知，既於言詞辯論期日
    不到場，亦未提出答辯書狀為爭執，依民事訴訟法第436 條
    之23、第436條第2 項、第280 條第3 項準用同條第1 項之
    規定，應視同自認，自堪信原告之主張為真實可採，被告自
    應就此負過失侵權行為之損害賠償責任。
二、按「汽車行駛時，駕駛人應注意車前狀況及兩車並行之間隔
    ，並隨時採取必要之安全措施，不得在道路上蛇行，或以其
    他危險方式駕車。」，「汽車行駛至交岔路口，其行進、轉
    彎，應依下列規定：……⒉行至無號誌或號誌故障而無交通指
    揮人員指揮之交岔路口，支線道車應暫停讓幹線道車先行。
    未設標誌、標線或號誌劃分幹、支線道者，少線道車應暫停
    讓多線道車先行；車道數相同時，轉彎車應暫停讓直行車先
    行；同為直行車或轉彎車者，左方車應暫停讓右方車先行。
    但在交通壅塞時，應於停止線前暫停與他方雙向車輛互為禮
    讓，交互輪流行駛。」，道路交通安全規則第94條第3 項、
    第102條第1 項第2 款分別定有明文。再按「停車再開標誌
    ，用以告示車輛駕駛人必須停車觀察，認為安全時，方得再
    開。設於安全停車視距不足之交岔道路次要道路口。」，「
    『停』標字，用以指示車輛至此必須停車再開。視需要設於停
    止線將近之處，本標字與第五十八條『停車再開』標誌得同時
    設置或擇一設置」，道路交通標誌標線號誌設置規則第58條
    第1 項、第177 條第1 項分別定有明文。
三、經查，本件事故發生時為雨天，晨或暮光、柏油路面、濕潤
    無缺陷、無障礙物等情，有道路交通事故調查報告表㈠及現
    場照片附卷可稽，足見依事故發生時現場狀況及客觀條件，
    兩造並無不能注意之情事。而被告駕車自桃園市龜山區文化
    三路81巷往文興路方向時前進，行經肇事地之無號誌交岔路
    口，被告行向設有明顯之「停」」標字（見本院卷第40頁）
　　，其行駛之道路為支線道，依上開規定自應暫停讓幹線道之
    系爭車輛先行，然被告竟疏未禮讓幹線道即原告機車優先通
    行，致發生本件事故，足認被告確有過失甚明。又查，許銘
    宏駕駛系爭車輛行經肇事地點之無號誌交岔路口時，亦應減
    速慢行作隨時停車之準備，然原告未注意車前狀況並減速慢
    行，致與被告車輛發生擦撞，堪認原告就本件事故之發生亦
    有過失，惟被告之過失責任並不因此而解免。準此，原告本
    於侵權行為及保險代位之法律關係請求被告賠償損害，自屬
    有據。
四、惟按物被毀損時，被害人除得依民法第196 條請求賠償外，
    並不排除民法第213 條至第215 條之適用。依民法第196 條
    請求賠償物被毀損所減少之價額，得以修復費用為估定之標
    準，但以必要者為限（例如：修理材料以新品換舊品，應予
    折舊）。查系爭車輛修復費用為新臺幣（下同）65,051元（
    工資26,381元、零件38,670元），有國都汽車股份有限公司
    出具之估價單與統一發票在卷可稽（見本院卷第9至13頁）
    。而依行政院財政部發布之「固定資產耐用年數表」規定，
    汽車如非屬運輸業用客車、貨車，其耐用年數為5 年，並依
    同部訂定之「固定資產折舊率表」規定，耐用年數5 年依定
    率遞減法之折舊率為千分之369 ，其最後1 年之折舊額，加
    歷年折舊累計額，其總和不得超過該資產成本原額10分之9 
    。查系爭車輛係於107 年5 月出廠，有系爭車輛行車執照影
    本在卷為憑（見本院卷第5頁），至本件事故發生之108 年1
    2月30日，系爭車輛之實 1 年8 個月，故原告就零件部分得
    請求之金額應以18,398 元為限（計算式如附表），加計工
    資26,381元，共44,779元，即為原告本得請求之修復費用。
五、惟按「損害之發生或擴大，被害人與有過失者，法院得減輕
    賠償金額，或免除之」，民法第217 條第1 項定有明文。此
    項規定之目的，在謀求加害人與被害人間之公平，故在裁判
    上法院得以職權減輕或免除之（見最高法院85年台上字第17
    56號判例要旨）。本院審酌本件事故發生緣由、路權歸屬情
    形等一切情狀，認許銘宏應負擔30％，被告應負擔70％之過失
    責任，爰依前開規定，減輕被告之賠償金額後為31,345元（
    44,779元×70% ＝31,315元，元以下四捨五入）。
六、綜上所述，原告依侵權行為法律關係，請求被告給付31,345
    元，及自起訴狀繕本送達（於111 年2月21日為寄存送達，
    經10日於111 年3 月3 日生效，見本院卷第27頁）之翌日即
    111 年3 月4 日起至清償日止，按週年利率5 ％計算之利息
    ，為有理由，應予准許。逾此範圍之請求，則屬無據，應予
    駁回。
七、本件係依民事訴訟法第436 條之8 第1 項適用小額訴訟程序
    所為之判決，依同法第436 條之20之規定，法院為被告敗訴
    之判決時，應依職權宣告假執行。
八、訴訟費用負擔之依據：民事訴訟法第79條。並依同法第436
    條之19第1 項規定，確定訴訟費用額為原告繳納之第一審裁
    判費1,000 元，由被告負擔700元，餘由原告負擔。
　
中    華    民    國   111    年    7     月    28    日
                  桃園簡易庭  法  官  汪智陽
以上正本係照原本作成。
如不服本判決，應於送達後20日內，向本院提出上訴狀並表明上
訴理由，如於本判決宣示後送達前提起上訴者，應於判決送達後
20日內補提上訴理由書（須附繕本）。
如委任律師提起上訴者，應一併繳納上訴審裁判費。
中    華    民    國   111    年    7     月    28    日
                              書記官  陳家蓁

附表：                   111 年度桃保險小字第203號     年 數  折        舊        額   折  舊  後 餘額   計  算  方  式 金額   計算方式 金額 01 38,670x0.369 14,269 38,670-14,269 24,401 02 24,401x0.369x8/12 6,003 24,401-6,003 18,398 說明： 一、單位為新臺幣，元以下四捨五入。 二、採定率遞減法計算折舊。     

附錄：
一、民事訴訟法第436條之24第2項：
    對於小額程序之第一審裁判上訴或抗告，非以其違背法令為
    理由，不得為之。
二、民事訴訟法第436條之25：
    上訴狀內應記載上訴理由，表明下列各款事項：
    ㈠原判決所違背之法令及其具體內容。
    ㈡依訴訟資料可認為原判決有違背法令之具體事實。
三、民事訴訟法第471條第1項：（依同法第436條之32第2項規定
    於小額事件之上訴程序準用之）
    上訴狀內未表明上訴理由者，上訴人應於提起上訴後20日內
    ，提出理由書於原第二審法院；未提出者，毌庸命其補正，
    由原第二審法院以裁定駁回之。